

# Gael AHOUANVOEDO

## **Data Scientiste & Mentor**

Email: sayadebayo@gmail.com Tel: (221) 78 120 39 11

### **PROFIL**

Data spécialiste avec plus de 3 ans d'expérience, je conçois des outils d'automatisation et de reporting permettre aux entreprises d'avoir un positionnement fort et différencié. Passionné d'enseignement, j'ai encadré à ce jour plus de 150 profils aux métiers de la data, dont les 3/4 en reconversion professionnelle.

### COMPÉTENCES

\*\*\*\* Leadership et management

**★★★★★** Analyse de données

★★★★★ Reporting (Power BI, Tableau)

\*\*\*\* Machine Learning

**★★★★☆** Deep Learning

★★★★☆ Traitement de langage naturel (NLP)



in https://www.linkedin.com/in/gaelahouanvoedo



https://github.com/gaelahouanvoedo

### **EXPÉRIENCES**

Juin 2022 à Aujourd'hui

Consultant Formateur chez Udacity, Californie, États-Unis (Remote)

Diriger des séances de travail en groupe pour aider les étudiants à comprendre les concepts clés de la data science, à résoudre des problèmes et à travailler en équipe.

Février 2023 à Avril 2023

Consultant Formateur chez Webber Institute of Technology, Dakar, Sénégal

Concevoir des cours, des contenus de cours et des programmes d'études en data science

Décembre 2020 à Juin 2022

Analyste Data Marketing chez Electronic Corp, Dakar, Sénégal

Communiquer avec les partenaires et clients pour recueillir des informations clés sur leurs besoins et préférences en utilisant des outils d'analyse de données pour obtenir des insights pertinents.

Juillet 2019 à Septembre 2019

Développeur Web chez Atelierpaon, Cotonou, Bénin

Utiliser des compétences en développement web pour concevoir et prototyper des applications web pour les clients.

#### **EDUCATION**

\* Septembre 2020 - Juillet 2022

\* Date de délivrance : Juin 2022

\* Date de délivrance : Juin 2022

\* Septembre 2018 - Juillet 2020

Master of Business Administration - Business Intelligence

Data Analyst Nanodegree

Connect Mentorship Nanodegree

Licence - Système Réseau et Sécurité Informatique